# 请教陈版主，关于预付工程款中增值税报表如何列示的问题

提问人：神秘会计人 时间：2019-07-16 09:21:23
我公司采购国外设备，需要聘请专业代理公司报税，与设备提供商无关。代理的部分增值税发票未到，该部分款项是否应该调整至其他流动资产还是非流动资产

回答人：chenyiwei
按照一般处理原则，进项税额不暂估。如果确实因为情况特殊，满足暂估条件的，则依据预计该部分进项税额获得抵扣的时间是否距离资产负债表日在一年内，相应列报为其他流动资产或者其他非流动资产，同时确认相关的应付款项。